【裁判字號】    90,簡抗,1
【裁判日期】    900212
【裁判案由】    給付會款
【裁判全文】
臺灣雲林地方法院民事裁定  九十年度簡抗字第一號
    抗  告  人  乙○○
    關  係  人  甲○○○
                          身分.
右當事人間請求給付會款事件，抗告人對於民國八十九年十一月二十三日本院斗六簡
易庭八十九年度六簡字第一七一號第一審裁定提起抗告，本院裁定如左：
    主      文
抗告駁回。
抗告程序費用由抗告人負擔。
    理        由
一、按提起抗告，應於裁定送達後十日之不變期間內為之，提起抗告如逾抗告期間者
    ，原法院應以裁定駁回之，民事訴訟法第四百八十七條第一項、第四百九十條第
    二項分別定有明文，簡易事件亦在準用之列，此觀同法第四百三十六條之一第三
    項規定自明。
二、本件抗告意旨略以：抗告人接獲判決書之日期為八十九年十月二十一日，而非同
    年十月十九日，且於同年十一月十日即以掛號寄出，並未逾二十日之不變期間，
    因此裁定駁回上訴不合法，為抗告人合法權益，自當抗告等語。惟按對於下級法
    院裁判提起上訴或抗告，乃受不利益裁判之當事人請求上級法院廢棄或變更下級
    法院裁判之訴訟行為，依其性質，乃為在訴訟程序中所為之意思表示，是其意思
    表示須入於法院實力支配之範圍，使之居於可得了解狀態，始謂已向法院為訴訟
    行為，故當事人在家中或在他處所為之準備行為，當然不能認為已為訴訟行為，
    經查，本件第一審判決於八十九年十月十九日送達上訴人，有卷附送達證書可稽
    ，而上訴人誤向台灣高等法院台南分院提起上訴，且上訴狀到達上開法院時間為
    八十九年十一月十三日，亦有第一審卷附民事上訴狀上台灣高等法院台南分院之
    收文戳可憑，揆之前揭說明，自應以是日為上訴書狀提出於法院之期日，至抗告
    人何時付託郵局代遞書狀，在所不問，況抗告人又無何因天災或其他不應歸責於
    己之事由，致遲誤上開不變期間。原審以：該上訴期間自送達判決翌日起，並扣
    除在途期間，算至八十九年十一月十日即已屆滿，而上訴人延至同年十一月十三
    日始行上訴，認已逾上訴期間，而予以裁定駁回，依首開規定，並無不合。縱如
    抗告人所稱係於八十九年十月二十一始行接獲判決正本，惟扣除在途期間，亦已
    於八十九年十一月十二日上訴期間屆滿，而已逾上訴期間，故抗告人主張其將上
    訴狀交付郵局，即已合法提出上訴云云，求為廢棄駁回其抗告之原裁定，於法洵
    屬無據，其抗告為無理由，應予駁回。
三、依民事訴訟法第四百三十六條之一第三項、第四百九十二條第一項、第九十五條
    、第七十八條、第八十五條第二項，裁定如主文。
中      華      民      國    九十      年      二      月     十二     日
                                臺灣雲林地方法院民事第一庭
~B審判長法官  蕭守田
~B法      官  鍾貴堯
~B法      官  黃瑞井
右為正本係照原本作成
本件不得抗告
中      華      民      國    九十      年      二      月     十二     日
~B法院書記官  吳丕顯


司法院資訊處製作；財團法人民間司法改革基金會備份。
